臺灣臺北地方法院交通事件裁定　　　 100年度交聲字第2674號
原處分機關　交通部公路總局臺北區監理所
異　議　人
即受處分人　丁原華
上列異議人即受處分人因違反道路交通管理處罰條例案件，不服
交通部公路總局臺北區監理所中華民國100 年10月28日北監自裁
字第裁00-000000000號違反道路交通管理事件裁決書所為處分，
聲明異議，本院裁定如下：
    主  文
異議駁回。
    理  由
一、原處分意旨略以：異議人即受處分人丁原華所有之車牌號碼
    8662-KE 自用一般小客車於民國100 年6 月1 日上午8 時47
    分不依限期參加定期檢驗（定檢日100 年3 月30日），經原
    處分機關即交通部公路總局臺北區監理所於100 年10月28日
    以北監自裁字第裁00-000000000號違反道路交通管理事件裁
    決書，裁處異議人罰緩新臺幣（下同）1,200 元，並自100
    年10月28日起註銷汽車牌照等語。
二、本件聲明異議意旨略以：伊沒有收到監理所通知何時驗車，
    因此錯失過期，硬罰1,200 元，經向監理所人員查詢，回文
    說有寄明信片，但伊沒有收到，為何不寄掛號信，伊覺得監
    理所人員服務不理想，不應處罰伊，若監理所人員多用心，
    伊怎會被罰，請收回罰單，還伊公道等語。
三、按汽車不依限期參加定期檢驗或臨時檢驗者，處汽車所有人
    900 元以上1,800 元以下罰鍰；逾期1 個月以上者並吊扣其
    牌照，至檢驗合格後發還，逾期6 個月以上者，註銷其牌照
    。道路交通管理處罰條例第17條第1 項定有明文。又領有牌
    照之汽車，其出廠年份，自用小客車未滿5 年者免予定期檢
    驗，5 年以上未滿10年者，每年至少檢驗1 次，10年以上者
    每年至少檢驗2 次。道路交通安全規則第44條第1 項前段亦
    訂有明文。
四、經查：
(一)異議人所有之車牌號碼8662-KE 自用一般小客車未於定檢日
    即100 年3 月30日定期檢驗，且逾6 月以上乙節，為異議人
    所不爭執，並有卷附汽車車籍查詢、交通部公路總局臺北區
    監理所100 年10月28日北監自裁字第裁00-000000000號違反
    道路交通管理事件裁決書各1 份可資參照（見本院卷第9 頁
    、第7 頁），是此部分之事實，應堪認定。
(二)異議人雖以上詞置辯，惟汽車定期檢驗本即汽車所有人之法
    定責任，而非行政機關之義務，是行政機關當無確切通知汽
    車所有人定期檢驗之責。況依現行道路交通實務，汽車行車
    執照皆有載明定期檢驗之期日，異議人疏誤定期檢驗日，自
    難免責。況異議人乃領有駕駛執照之人（見本院卷第12頁）
    ，足見其對有關定期檢驗之相關交通法規應有所認識，且異
    議人為車牌號碼8662-KE 自用一般小客車之所有人，其應知
    悉車牌號碼8662-KE 自用一般小客車之出廠年份為94年（見
    本院卷第9 頁、第11頁），故屆至99年（5 年以上未滿10年
    ），車牌號碼8662 -KE自用一般小客車即須每年定期檢驗，
    此自難為異議人所推諉不知，故其辯稱行政機關未行通知肇
    致其受罰等語，顯屬卸責之詞，尚不足採。
五、承上，異議人所有之車牌號碼8662-KE 自用一般小客車未於
    定檢日即100 年3 月30日定期檢驗，且逾6 月以上之違規事
    實，既可認定，異議人之上開辯詞，並不足採，原處分機關
    引用道路交通管理處罰條例第17條第1 項，違反道路交通管
    理事件統一裁罰基準及處理細則第41條、第43條、第44條、
    第67條之規定，裁處異議人罰鍰1,200 元，並註銷汽車牌照
    等處分，經核並無違法之處。異議人之異議，為無理由，應
    予駁回。
六、應依道路交通管理處罰條例第87條第2 項，道路交通事件處
    理辦法第18條，裁定如主文。
中    華    民    國    100    年    12   月   29    日
                  刑事第三庭 法  官  蔡羽玄
上正本證明與原本無異。
如不服本裁定，應於裁定送達後5日內向本院提出抗告狀。
                             書記官  許博為
中    華    民    國    100    年    12   月   29    日